臺灣臺北地方法院民事判決　　　　　　　 94年度訴字第147號
原　　　告　乙○○
訴訟代理人　林光彥律師
被　　　告　甲○○
　　　　　　丁○
共　　　同
訴訟代理人　陳德峰律師
複代理　人　蔡明和律師
　　　　　　丙○○
上列當事人間侵權行為損害賠償事件，由刑事庭移送前來，本院
於民國九十四年七月二十六日言詞辯論終結，判決如下：
    主  文
被告應連帶給付原告新台幣拾萬元，及自民國九十四年五月十
一日起至清償日止，按年息百分之五計算之利息。
原告其餘之訴駁回。
訴訟費用由被告連帶負擔十分之三，餘由原告負擔。
本判決第一項於原告以新台幣壹拾萬元供擔保後，得假執行；但
被告以新台幣拾萬元預供擔保後，得免假執行。
原告其餘假執行之聲請駁回。
    事  實
甲、原告方面：
壹、聲明：
一、被告應連帶給付原告新台幣（下同）一百萬元，及自起訴狀
    繕本送達翌日起即民國九十四年五月十一日起至清償日止，
    按年息百分之五計算之利息。
二、被告丁○應給付原告一百萬元，及自起訴狀繕本送達翌日起
    即九十四年五月十一日起至清償日止，按年息百分之五計算
    之利息。
三、原告願供擔保請准宣告假執行。
貳、陳述：
一、被告丁○於九十二年九月二十八日將其購買位於台北市中山
    區○○○路四八六號四樓之二房屋，委託原告裝修，約定於
    同年十月二十五日完工交屋，詎丁○於同年十月三十一日下
    午五時許，因原告無法準時完工交屋，且施工品質未達丁○
    要求，乃與原告發生言語口角衝突，丁○竟以「不要讓你在
    台北混下去，要去砸你設計公司」等加害身體、財產之言詞
    恐嚇原告。又丁○之表兄即被告甲○○於當日下午接獲丁○
    電話，知悉丁○與原告因住宅裝修工程事件發生爭執，甲○
    ○竟於同日下午六時十五分許，偕同另一真實姓名年籍不詳
    之成年男子前往上址，共同徒手毆打原告，致原告受有頭部
    外傷併頭痛、胸背部鈍挫傷等傷害。被告丁○前述不法行為
    已由臺灣高等法院（下稱高院）以其犯恐嚇罪，判處拘役五
    十日確定，被告甲○○傷害原告身體不法行為，經本院刑事
    庭以犯傷害罪，判處有期徒刑五月，甲○○不服提起上訴，
    亦經駁回上訴確定。
二、被告丁○恐嚇危害安全罪之不法行行侵害原告人格法益而情
    節重大，原告依民法第一百八十四條第一項前段、後段、第
    一百九十五條規定請求賠償非財產上損害一百萬元與遲延利
    息。又被告丁○與原告發生工程爭議，丁○唆使甲○○毆打
    原告成傷，原告依民法第一百八十五條第一項、第二項規定
    ，請求被告二人連帶賠償一百萬元與遲延利息。
參、證據：提出出原告經營之恩林璐璐空間設計有限公司設立登
    記表影本、被告二人稅捐機關財產歸屬資料清單影本，並引
    用刑事案件卷證，及聲請訊問證人溫瑞夫、楊永興、廖麗如
    。
乙、被告方面：
壹、聲明：原告之訴駁回，如受不利判決願供擔保請准宣告免為
    假執行。
貳、陳述：
一、被告丁○於第一審刑事判決無罪在案，第二審改判拘役五十
    天，顯見刑事庭認原告所受之傷害並非嚴重，且原告未舉證
    證明其精神上所有如何之損害，精神上及損害與恐嚇是否有
    因果關係，亦不明確，其空言主張受精神上損害，請求賠償
    ，並非可採。又原告另行告訴丁○教傷害，亦經檢察官為不
    起訴處分，故原告請求顯無理由。
二、被告甲○○與原告間因偶然口角，致甲○○出手傷人，惟原
    告所受傷害並不嚴重，此由本案中原告未提出任何傷害之醫
    療費用支出即明，在本院刑事庭審理時原告稱其僅是請求公
    道，而非要錢，被告願為和解，給付八萬元，原告不同意，
    原告僅是利用訴訟來壓制被告，並非真正受有精神上損害。
    況被告自事發後皆未與原告聯絡，未有任何恐嚇及傷害行為
    ，原告所稱女同事不敢在公司，影響公司之營運、日常生活
    、事業經營，皆遭極大干擾云云，並不實在，且當初傷害發
    生地點，並非在原告公司，被告二人亦從未至原告公司，故
    原告所述顯係杜撰之詞，並不可採，其起訴請求無理由。
三、原告在接受裝潢工程以鴻毅空間設計公司名義承攬裝修工程
    ，惟該公司當時未有公司執照，原告所為已違反公司法，且
    原告又未依法申報稅捐，亦有違稅捐稽徵法之規定，被告丁
    ○已針對此提出告訴，原告主張其有資力，惟如前述原告當
    時未經營公司，其所稱資力云云，顯無可採，而原告所以請
    求鉅額之精神上損害賠償，無非是見被告有諸多財產，故提
    出不合理之要求。
    理  由
一、本件原告原起訴請求被告二人賠償，嗣因被告丁○為本院刑
    事庭判決無罪，而經刑事庭駁回原告之起訴。嗣被告丁○又
    經高院刑事庭撤銷本院刑事判決，改判其犯恐嚇危害安全罪
    成立並確定，原告於本件追加起訴，合於民事訴訟法第二百
    五十五條第一項第二款請求原因事實同一之訴之追加例外規
    定，本件對被告丁○部分，亦併予審酌。
二、原告起訴主張：被告丁○於九十二年九月二十八日將其購買
    之新屋，委託原告裝修，約定於同年十月二十五日完工交屋
    ，詎丁○於同年十月三十一日下午五時許，因原告無法準時
    完工交屋，且施工品質未達要求，與原告發生口角衝突，丁
    ○竟以「不要該你在台北混下去，要去砸你設計公司」等加
    害原告身體、財產之言詞恐嚇原告，又丁○表兄即被告甲○
    ○於同日接獲丁○電話唆使其與不詳年籍男子至上述新屋毆
    打原告，致原告受有頭部外傷併頭痛、胸背部鈍挫傷等身體
    傷害，因此，依民法第一百八十四條第一項、第一百九十五
    條第一項規定，求為命被告丁○給付一百萬元，又依民法第
    一百八十五條、第一百九十五條第一項規定，求為命被告丁
    ○、甲○○二人連帶給付一百萬元與遲延利息之判決。
    被告丁○以：被告丁○第一審刑事判決無罪，於第二審始改
    判拘役五十天，顯見刑事庭認原告所受傷害並非嚴重，且原
    告未就伊精神上損害與恐嚇犯行有何因果關係舉證等語。
    被告甲○○則以：其與原告間因偶然口角而出手傷人，惟原
    告所受傷害並不嚴重，被告在刑事庭審理時，願給付八萬元
    ，與原告和解，因原告不同意而作罷，原告現利用訴訟壓制
    被告，並非真正受有精神上損害，原告請求一百萬元高額慰
    撫金，顯不相當等語，資為抗辯。
三、原告主張伊與被告丁○訂立新屋裝修契約，後因丁○不滿意
    施工品質等原因，與原告發生口角，丁○出言恐嚇並唆使被
    告甲○○與不詳姓名年籍男子在裝修工地毆打原告成傷之事
    實，業據引用刑事案件中之偵查與審理案件卷證。被告則否
    認造成原告身體與精神上之重大傷害，並以上揭情詞置辯。
    經查，被告丁○犯恐嚇罪經高院刑事庭判處拘役五十天確定
    ，被告甲○○犯傷害罪亦判處有期徒刑五月確定。被告甲○
    ○於刑案審理中對偕同不詳姓名年籍男子毆打原告成傷之事
    實坦承不諱，並有原告在刑案中提出之長庚紀念醫院診斷證
    明書、監視錄影帶翻拍相片六張等件為證，該診斷證明書記
    載原告受有「頭部外傷併頭痛、胸背鈍挫傷」等情，是原告
    主張被告甲○○毆打原告成傷，具有不法侵權行為之事實，
    應可採信。又查，被告丁○於刑案審理中，雖否認有恐嚇危
    害原告安全之犯行，然原告在偵查中即明確指訴原告丁○有
    如上之恐嚇言詞，而丁○與原告爭執後，甲○○即到場，並
    要原告到樓上，嗣毆打原告成傷，且證人朱鎮國在刑案中繪
    製刑場圖及證人羅挺豪在刑案中表示他有聽見雙方的爭吵聲
    音等情，是則丁○犯恐嚇危安全犯行成立，其具不法侵害行
    為，亦屬有據。
四、按數人共同不法侵害他人之權利者，連帶負損害賠償責任；
    又造意人及幫助人視為共同行為人，另不法侵害他人之身體
    、健康、名譽、自由者，被害人雖非財產上之損害，亦得請
    求賠償相當之金額，民法第一百八十五條第一項前段、第二
    項、第一百九十五條第一項定有明文。被告丁○對原告為上
    開言詞之恐嚇犯行，與被告甲○○毆打原告成傷，而具傷害
    犯行，均係故意不法侵害原告之身體健康與人身自由，且被
    告丁○與原告因裝修工程品質瑕疵爭執未久，甲○○即偕同
    不詳姓名年籍男子至新屋上址毆打原告成傷，如無丁○電話
    通知甲○○到場，則甲○○顯然不會到場，是可認丁○為唆
    使之人，符合前開造意人規定，是故被告二人具有共同侵權
    行為應可成立，被告等即應按該規定負連帶賠償責任。另查
    原告為恩森璐璐空間設計有限公司負責人、個人出資一百萬
    元，有該公司設立登記表可證，被告胡仲在在台北市○○○
    路有房屋一棟、汽車一輛、年薪一百五十萬元，被告丁○在
    台北市中山區○○○路有房一棟、年薪十二萬元，有被告二
    人之財稅機關歸屬資料影本附卷可證，其等均具有相當之資
    力，衡量兩造之身分、地位及雙方因裝修契約而爭執等情形
    ，認被告二人應連帶賠償原告三十萬元為適當。從而，原告
    本於民法第一百八十五條第一項前段、第二項共同侵權行為
    法律關係，請求被告二人連帶賠償三十萬元及自起訴狀繕本
    達翌日即九十四年五月十一日起至清償日止，為有理由，應
    予准許。逾此範圍，為無理由，不應准許。
五、原告主張被告丁○對其恐嚇危害安全而請求其賠償一百萬元
    精神上損害賠償等情。然本件係因原告與被告丁○為房屋裝
    修後之施工品質，雙方發生口角爭執，嗣丁○電話唆使被告
    甲○○到場，始衍生出毆打原告成傷，被告丁○恐嚇危害安
    全與唆使被告甲○○是在一個不法行為意思內為之，且對原
    告之身體與心靈之傷害應整體觀察，是故被告丁○與被告甲
    ○○之傷害行為，為接續而為之不法行為，原告將其分割成
    為二項損害賠償，並單獨請求丁○賠償一百萬元，為無理由
    ，不應准許。
六、兩造原告陳明願供擔保，聲請宣告假執行及免為假執行，經
    核原告勝訴部分，於法並無不合，爰分別酌定相當擔保金額
    准許之。至原告敗訴部分，其假執行之聲請失所依據，爰併
    予駁回。
七、結論：本件原告之訴為一部有理由、一部無理由，依民事訴
    訟法第八十五條第二項、第三百九十條第二項、第三百九十
    二條第二項，判決如主文。
中　　華　　民　　國　　94　　年　　 8　　月　　 9　　日
                  民事第三庭    法　官　李維心
以上正本係照原本作成
如對本判決上訴，須於判決送達後20日內向本院提出上訴狀
中　　華　　民　　國　　94　　年　　 8　　月　 　9　　日
                    　　　　　　書記官　詹雪娥
